【裁判字號】    99,易,32
【裁判日期】    990211
【裁判案由】    竊盜
【裁判全文】
臺灣臺東地方法院刑事判決                99年度易字第32號
公  訴  人  臺灣臺東地方法院檢察署檢察官
被      告  丁○○○
上列被告因竊盜案件，經檢察官追加起訴（99年度偵字第103號
），被告於本院準備程序時就被訴事實為有罪之陳述，經聽取當
事人意見後，裁定進行簡式審判程序，判決如下：
    主  文
丁○○○犯攜帶兇器竊盜罪，共肆罪，各處有期徒刑柒月；扣案
之油壓剪壹支、自製小刀貳支、電桿插拴鐵條玖支，手套參隻、
黑色膠帶貳個、手提袋壹只、肥料袋壹只，均沒收。應執行有期
徒刑貳年；扣案之油壓剪壹支、自製小刀貳支、電桿插拴鐵條玖
支，手套參隻、黑色膠帶貳個、手提袋壹只、肥料袋壹只，均沒
收。
    犯罪事實
一、丁○○○意圖為自己之不法所有，於下列時間、地點，持己
    有客觀上具有危險性足為凶器之油壓剪1支、自製小刀2支、
    電桿插拴鐵條9支，以及手套3隻、黑色膠帶2個、手提袋1
    只、肥料袋1只，竊取臺灣電力股份有限公司等公司所有之
    電纜線：
    1.於民國（下同）98年12月15日2時許，在臺東縣臺東市○
      ○路○段空軍加壓站旁，以油壓剪等工具剪斷而竊取屬於
      臺灣電力股份有限公司（下稱台電公司）所有之60平方規
      格電纜線（PVC風雨線）4條（共40公尺）。
    2.於同年月23日20時許，在臺東縣卑南鄉富源15號旁廢棄雞
      寮後方，以相同工具及相同手法，竊取屬於臺電公司所有
      之22平方規格電纜線（PVC風雨線）6條（共581.6公尺）
      。
    3.於同年月27日1時許，在臺東縣卑南鄉富原國民小學分校
      下方約1公里處，以相同工具及相同手法，竊取屬於臺電
      公司所有之22平方規格電纜線（PVC風雨線）2條（共106.
      8公尺）。
    4.於同年月27日13時許，在臺東縣卑南鄉富源山區遠傳電信
      股份有限公司（下稱遠傳公司）基地台，以相同工具及相
      同手法，竊取屬於遠傳公司所有之電力線（380mm）3條共
      12公尺。
二、嗣於98年12月30日經警在丁○○○騎乘之車牌號碼738-DYL
    號機車上搜得其所有之油壓剪1支、自製小刀2支、電桿插拴
    鐵條9支，以及手套3隻、黑色膠帶2個、手提袋1只、肥料袋
    1只，並在丁○○○臺東市○○街32巷25號住處扣得電纜線
    外皮，始查獲上情。
三、案經臺東縣警察局臺東分局報請臺灣臺東地方法院檢察署檢
    察官偵查後追加起訴。
    理   由
一、上揭犯罪事實，迭據被告丁○○○於警偵訊及本院審理時坦
    承不諱，核與證人即臺電公司員工丙○○及遠傳公司員工乙
    ○○等人證述之情節相符，且有勘查採證同意書、搜索扣押
    筆錄、贓物認領保管單、臺東區營業處電力線路失竊現場調
    查表2份、失竊電纜線計算表、竊盜現場照片（警卷第29頁
    至第32頁）、查獲已剝皮之電纜線外皮照片（警卷第36頁至
    37頁）等在卷可稽，復有如事實欄之物扣案可資佐證，足見
    被告之自白均與事實相符，本件事證明確，被告之犯行足堪
    認定，應依法論科。
二、按刑法第321條第1項第3款之攜帶兇器竊盜罪，係以行為人
    攜帶兇器竊盜為其加重條件，此所謂兇器，其種類並無限制
    ，凡客觀上足對人之生命、身體、安全構成威脅，具有危險
    性之兇器均屬之，且祇須行竊時攜帶此種具有危險性之兇器
    為已足，並不以攜帶之初有行兇之意圖為必要（最高法院79
    年台上字第5253號判例意旨參照）。本案被告等所持上開竊
    盜工具油壓剪、小刀及電桿插拴鐵條為屬材質，自足以為殺
    傷人之生命、身體之器械，要係具有危險性之兇器無誤，故
    核被告所為，均係犯刑法第321條第1項第3款之攜帶兇器竊
    盜罪。被告先後4次犯行，犯意各別，應分論併罰。爰審酌
    被告素行不佳，數次竊盜電纜線，影響民眾之用電及通訊，
    危害社會治安，行為殊不可取，惟念其犯後坦承犯行，態度
    良好，及其犯罪之動機、目的、手段等一切情狀，分別量處
    如主文所示之刑，並定其應執行之刑，以資懲儆。另扣案之
    油壓剪1支、自製小刀2支、電桿插拴鐵條9支，以及手套3隻
    、黑色膠帶2個、手提袋1只、肥料袋1只，破壞剪1支，係被
    告丁○○○所有且供犯罪所用之物，業據被告供明在卷，爰
    依刑法第38條第1項第2款規定，併宣告沒收之。
三、至公訴意旨雖以被告無業為多次竊盜犯行，顯有犯罪之習慣
    ，請併予宣告刑前被告令入勞動場所強制工作等語，然保安
    處分係對受處分人將來之危險性所為拘束其身體、自由之處
    置，以達教化與治療之目的，為刑罰之補充制度，本諸法治
    國家保障人權之原理及刑法之保護作用，其法律規定之內容
    ，應受比例原則之規範，使保安處分之宣告，與行為人所為
    行為之嚴重性，行為人所表現之危險性，及對行為人未來行
    為之期待性相當，司法院大法官會議釋字第471號解釋可資
    參照。查本件被告之犯罪行為值得非難，自不可取；惟本院
    衡酌被告犯罪之動機、犯罪之情節，觀之本案被告行竊之次
    數僅4次，竊取財物價值、所得尚非甚鉅，犯罪手段未臻暴
    力程度，犯後迄本院審理中終能坦承犯行，其行為表現之嚴
    重性、危險性應非達於無可容忍之程度，依憲法比例原則之
    規範，認本件量處被告如主文所示之刑，已足收懲儆之效，
    本案尚未達須以保安處分預防矯治之程度而有施以強制工作
    之必要。而被告經由本案有期徒刑之適當執行後，尚非全然
    不能對其產生矯正策勵之影響，爰不併予宣告強制工作，併
    此敘明。
據上論斷，應依刑事訴訟法第273條之1第1項、第299條第1項前
段，刑法第321條第1項第3款、第51條第5款、第38條第1項第2款
，判決如主文。
本案經檢察官甲○○到庭執行職務
中    華    民    國    99    年    2     月    11    日
                  刑事第一庭    法  官  陳義忠
以上正本證明與原本無異。
如不服本判決應於收受送達後10日內向本院提出上訴書狀，並應
敘述具體理由；其未敘述上訴理由者，應於上訴期間屆滿後20日
內向本院補提理由書（均須按他造當事人之人數附繕本）。「切
勿逕送上級法院」。告訴人或被害人對於本判決如有不服，請書
具不服之理由狀，請求檢察官上訴者，其上訴期間之計算係以檢
察官收受判決正本之日期為準。
                                書記官  王希文
中    華    民    國    99    年    2     月    11    日
附錄本案論罪科刑法條
中華民國刑法第321條第1項第3款
犯竊盜罪而有左列情形之一者，處6月以上、5年以下有期徒刑：
三  攜帶兇器而犯之者。

司法院資訊處製作；財團法人民間司法改革基金會備份。
